【裁判字號】    97,裁,458
【裁判日期】    970111
【裁判案由】    地價稅
【裁判全文】
最  高  行  政  法  院  裁  定
                                     97年度裁字第00458號
上  訴  人  社團法人世界紅卍字會台灣總主會
代  表  人  甲○○
被 上訴 人  臺北市稅捐稽徵處
代  表  人  乙○○
上列當事人間因地價稅事件，上訴人對於中華民國96年6月28日
臺北高等行政法院95年度訴字第3156號判決，提起上訴，本院裁
定如下：
    主  文
上訴駁回。
上訴審訴訟費用由上訴人負擔。
    理  由
一、按對於高等行政法院判決之上訴，非以其違背法令為理由，
    不得為之，行政訴訟法第242條定有明文。依同法第243條第
    1項規定，判決不適用法規或適用不當者，為違背法令；而
    判決有同條第2項所列各款情形之一者，為當然違背法令。
    是當事人對於高等行政法院判決上訴，如依行政訴訟法第24
    3條第1項規定，以高等行政法院判決有不適用法規或適用不
    當為理由時，其上訴狀或理由書應有具體之指摘，並揭示該
    法規之條項或其內容；若係成文法以外之法則，應揭示該法
    則之旨趣；倘為司法院解釋或本院之判例，則應揭示該判解
    之字號或其內容。如以行政訴訟法第243條第2項所列各款情
    形為理由時，其上訴狀或理由書，應揭示合於該條項各款之
    事實。上訴狀或理由書如未依此項方法表明，或其所表明者
    與上開法條規定不合時，即難認為已對高等行政法院判決之
    違背法令有具體之指摘，其上訴自難認為合法。
二、本件上訴人對於高等行政法院判決提起上訴，但其上訴理由
    與原判決決定勝負時表示之法律見解，並無任何關聯性。簡
    言之，針對上訴人所有土地民國94年度地價稅額之計算，原
    判決是在認定為其組織屬性為「社會救濟慈善事業」之前提
    下，以上訴人所有之土地，部分非供其事業使用（比例由土
    地建物之使用面積定之），而認該土地中部分比例，不得適
    用土地稅減免規則第8條第1項第5款之規定，享有免稅處遇
    。另外也不符合同規則第8條第2項所定、專案報准而免稅之
    規定，而應課徵地價稅。但上訴意旨卻謂：原判決將其組織
    之屬性誤認為「促進公眾利益事業」云云，並在這個基礎下
    指摘原判決違法，其實原判決從來沒有這樣的誤認，反而是
    上訴人自己認識有誤。是以本件上訴理由，未到達上訴法律
    審所須「具體指明原判決違背法令」說理義務之低度門檻。
    其上訴為不合法，應予駁回。
三、依行政訴訟法第249條第1項前段、第104條、民事訴訟法第
    95條、第78條，裁定如主文。
中    華    民    國    97    年    1     月    11    日
                    最高行政法院第一庭
                        審判長法官  鄭  淑  貞
                              法官  黃  合  文
                              法官  吳  明  鴻
                              法官  鄭  小  康
                              法官  帥  嘉  寶
以  上  正  本  證  明  與  原  本  無  異
中    華    民    國    97    年    1     月    14    日
                              書記官  莊  俊  亨


司法院資訊處製作；財團法人民間司法改革基金會備份。
